【裁判字號】    95,訴,1870
【裁判日期】    951229
【裁判案由】    毒品危害防制條例
【裁判全文】
臺灣臺北地方法院刑事判決              95年度訴字第1870號
公  訴  人  臺灣臺北地方法院檢察署檢察官
被      告  甲○○
                    （現另案在臺灣臺北監獄執行中）
上列被告因違反毒品危害防制條例案件，經檢察官提起公訴（95
年度毒偵字第2304號），被告於準備程序中就被訴事實為有罪之
陳述，經本院合議庭裁定改用簡式審判程序，判決如下：
    主    文
甲○○施用第一級毒品，累犯，處有期徒刑拾月。扣案如附表一
所示之物，沒收銷燬之，扣案如附表二所示之物沒收。
    事    實
一、甲○○前因施用第一級毒品案件，為本院於民國九十一年八
    月七日以九十一年度毒聲字第一五三七號裁定令入戒治處所
    施以強制戒治，嗣經勒戒處所評定為合格，認無繼續戒治之
    必要，由本院於九十二年九月十八日以九十二年度毒聲字第
    一六四八號裁定停止戒治，而甲○○並因該次施用毒品案件
    ，為臺灣臺北地方法院檢察署檢察官以九十一年度偵字第八
    五四四號案件起訴，經本院於九十一年十月十五日以九十一
    年度訴字第七九三號判處有期徒刑七月，並遭臺灣高等法院
    於九十一年十二月二十四日以九十一年度上訴字第三二六四
    號駁回上訴，九十二年一月三十日確定。又甲○○另因搶奪
    案件，為本院於九十一年十月十五日以九十一年度訴字第五
    九一號判處有期徒刑九月，同年十二月二十四日確定。甲○
    ○所為上開毒品、搶奪二案件，由臺灣高等法院於九十二年
    十月八日以九十二年度聲字第一○六四號定應執行刑為一年
    二月確定，九十三年十一月二十八日縮刑期滿執行完畢。詎
    不知悔改，復於前開強制戒治執行完畢後五年內之九十五年
    八月二十三日下午三時許，在臺北縣新店市○○路○段二一
    一巷四○號三樓，以將海洛因摻水後，用針筒注射入皮膚內
    之方式施用第一級毒品海洛因，而為警於同日下午六時許，
    在該址一樓前查獲，並扣得置於附表二所示包裝袋，如附表
    一所示之第一級毒品海洛因一份（淨重零點一二公克）
二、案經臺北縣政府警察局新店分局報告臺灣臺北地方法院檢察
    署檢察官偵查起訴。於本院準備程序進行中，被告就被訴事
    實為有罪之陳述，經合議庭裁定行簡式審判程序。
    理    由
一、前揭事實，業據被告甲○○於審理時坦承不諱，且經將被告
    於為警查獲後採集之尿液送臺灣檢驗科技股份有限公司鑑驗
    ，呈嗎啡陽性反應，有該公司九十五年九月十一日濫用藥物
    尿液檢驗報告一份附卷可稽（偵查卷第四六頁參照）。該公
    司分別以ＥＩＡ酵素免疫分析法、ＧＣ／ＭＳ氣相層析／質
    譜儀法為初步、確認檢驗，其結果信而有徵，可供本院為認
    定事實之依據。復有經法務部調查局以化學呈色法、氣相層
    析質譜儀分析法鑑定認含第一級毒品海洛因成分之如扣案附
    表一所示物品可佐。該等客觀證據足以擔保被告前開任意性
    自白與事實相符。又被告前因施用第一級毒品案件，為本院
    於九十一年八月七日以九十一年度毒聲字第一五三七號裁定
    令入戒治處所施以強制戒治，嗣經勒戒處所評定為合格，認
    無繼續戒治之必要，由本院於九十二年九月十八日以九十二
    年度毒聲字第一六四八號裁定停止戒治，而被告並因該次施
    用毒品案件，為臺灣臺北地方法院檢察署檢察官以九十一年
    度偵字第八五四四號案件起訴，經本院於九十一年十月十五
    日以九十一年度訴字第七九三號判處有期徒刑七月，並遭臺
    灣高等法院於九十一年十二月二十四日以九十一年度上訴字
    第三二六四號駁回上訴，九十二年一月三十日確定。被告所
    為上開毒品與另所犯搶奪二案件，經臺灣高等法院於九十二
    年十月八日以九十二年度聲字第一○六四號定應執行刑為一
    年二月確定，九十三年十一月二十八日縮刑期滿執行完畢等
    情，有臺灣高等法院被告前案紀錄表、本院、臺灣高等法院
    前開裁定、判決在卷可憑，被告於強制戒治執行完畢釋放後
    五年內再犯本件施用第一級毒品罪，堪以認定。事證明確，
    應予論處。而被告雖於審理中自白於起訴書所列時間、地點
    亦有一次施用第一級毒品海洛因之行為，但此僅有被告自白
    而無其他補強證據，蒞庭公訴人亦認此部分不構成犯罪而當
    庭更正起訴事實，依檢察一體原則，應認非起訴範圍所及，
    亦無裁判上一罪關係，無庸不另為無罪之諭知，附此敘明。
二、核被告所為，係違反毒品危害防制條例第十條第一項之施用
    第一級毒品罪；被告持有第一級毒品之犯行，則為前述施用
    之犯行所吸收。又被告有事實欄所載前科執行情形，此有臺
    灣高等法院被告前案紀錄表附卷可證，其於受徒刑之執行完
    畢後，五年以內故意再犯本件有期徒刑以上之罪，為累犯，
    應依刑法第四十七條第一項規定加重其刑。爰審酌被告犯罪
    動機、目的、對犯行坦承不諱等一切情狀，量處如主文所示
    之刑，以資儆懲。
三、扣案如附表一所示之第一級毒品海洛因，應依毒品危害防制
    條例第十八條第一項前段規定，不問屬於犯人與否，沒收銷
    燬之。而扣案附表二所示包裝該第一級毒品海洛因之袋子一
    枚，係供被告持有包裝第一級毒品海洛因所用，且為被告所
    有，應依刑法第三十八條第一項第二款規定沒收。
據上論斷，應依刑事訴訟法第二百七十三條之一第一項、第二百
九十九條第一項前段，毒品危害防制條例第十條第一項、第十八
條第一項前段，刑法第十一條前段、第四十七條第一項、第三十
八條第一項第二款，判決如主文。
本案經檢察官蕭方舟到庭執行職務。
中    華    民    國    95    年  12      月    29    日
                  刑事第十庭      法  官  姚念慈
以上正本證明與原本無異。
如不服本判決，應於判決送達後十日內，檢具繕本向本院提出上
訴狀上訴於臺灣高等法院。
                                  書記官  劉芸珊
中    華    民    國    95    年  12      月    29    日
附表一：
    第一級毒品海洛因淨重零點一二公克。
附表二：
    包裝第一級毒品海洛因之包裝袋一枚。
附錄本案論罪科刑法條全文：
毒品危害防制條例第十條
施用第一級毒品者，處六月以上五年以下有期徒刑。


司法院資訊處製作；財團法人民間司法改革基金會備份。
